---
title: "Casos Positivos Perú "
author: "Helder Frans Junior Guevara Acuña"
date: "2022/04/09"
subtitle: Procesamiento de datos utilizando R y rmarkdown
output:
  html_document:
    toc: TRUE
    toc_float: TRUE
    theme: simplex
    code_download: TRUE
---

<!-- Crear mapas interactivos en R haciendo uso del paquete Leaflet -->

<style>

.html-widget{

    margin: auto;


}
</style>

```{r setup,include=FALSE}

library(leaflet)

library(leafem)

library(fontawesome)
library(tidyverse)

library(DT)

library(kableExtra)
library(lessR)
library(readxl)
library(ggplot2)

library(lattice)
knitr::opts_chunk$set(echo = TRUE)
```

# Semillero 2022 --> Casos positivos Perú 2022  

Registro de casos positivos de covid-19 confirmados con cualquier tipo de prueba y que presentan sintomas. Cada registro corresponde a una persona , categorizada por sexo,edad y ubicación geográfica.
Desde el 02/06/2020
Fuente: Instituto Nacional de Salud y Centro Nacional de Epidemiologia, prevención y Control de Enfermedades – MINSA.

## Ubicación ministerio de salud 

```{r}
# Minsa

# Ministerio de salud 18.47474559888523, -69.89787861615132
img <-"https://www.r-project.org/logo/Rlogo.svg"

minsa <- leaflet() %>% 

addTiles() %>% 


leafem::addLogo(img,url="https://cran.r-project.org/",position="topright",width=25,height=25) %>% 
  
addMarkers(lat=-12.061612349599727,lng=-77.04273123681513) %>% 

addCircleMarkers(lat=-12.061612349599727,lng=-77.04273123681513,color="orange",radius=40) %>%

addMiniMap(position="bottomleft",toggleDisplay=TRUE)

minsa
```
## Graficos por edad y sexo
```{r}


```


## Diagrama de Barras - Matplotlib

**Matplotlib** es una librería del lenguaje de programación Python, que nos permite crear gráficos estadísticos de gran calidad, como se muestra a continuación.


<div class="tocify-extend-page" data-unique="tocify-extend-page" style="height: 0;"></div>
